臺灣高等法院刑事裁定
110年度聲字第3809號
聲  請  人  臺灣高等檢察署檢察官
受  刑  人  楊倫鑒


上列聲請人因受刑人數罪併罰有二裁判以上，聲請定其應執行之
刑（聲請案號：臺灣高等檢察署110年度執聲字第1695號），本
院裁定如下：
    主  文
楊倫鑒犯如附表所示各罪所處之刑，應執行有期徒刑肆年拾月。
    理  由
一、聲請意旨略以：受刑人楊倫鑒因詐欺等數罪，先後經判決確
    定如聲請書附表，應依刑法第53條、第51條第5款規定，定
    其應執行之刑，爰依刑事訴訟法第477條第1項聲請裁定。
二、按裁判確定前犯數罪者，併合處罰之，而數罪併罰有二以上
    裁判者，應定其應執行之刑，其宣告多數有期徒刑者，於各
    刑中之最長期以上，各刑合併之刑期以下，定其刑期，但不
    得逾30年，刑法第50條、第51條第5款、第53條分別定有明
    文。次按刑事訴訟法第370條第2項、第3項，已針對第二審
    上訴案件之定應執行之刑，明定有不利益變更禁止原則之適
    用，於分屬不同案件之數罪併罰有應更定執行刑者，本於同
    為定刑裁定應為相同處理之原則，法院於裁定定應執行之刑
    時，自仍應有不利益變更禁止原則法理之考量，亦即另定之
    執行刑，其裁量所定之刑期，不得較重於前定之執行刑加計
    後裁判宣告之刑之總和，否則即與法律秩序理念及法律目的
    之內部界限有違（最高法院103年度第14次刑事庭決議及最
    高法院93年度台非字第192號判決意旨參照）。　　
三、經查：受刑人楊倫鑒因詐欺等數罪，先後經判決確定如附表
    所示之刑，且各該罪均係在附表編號1所示之罪判決確定前
    所犯，並以本院為其犯罪事實最後判決法院，是檢察官聲請
    定應執行刑，本院審核認其聲請為正當。再者，受刑人所犯
    附表編號1至2所示之罪，前經本院109年度上訴字第237號判
    決定應執行有期徒刑1年6月確定，有本院前案紀錄表附卷可
    稽，則參照前揭說明，本院就附表所示各罪再定應執行刑時
    ，自應受上開判決所定應執行刑加計其他裁判所處刑期之內
    部界限所拘束。考量本院以書面通知受刑人於期限內表示意
    見，惟受刑人於期限內並未表示意見乙節，有本院110年10
    月6日院彥刑宙110聲3809字第1100003952號函（稿）、送達
    證書在卷可憑(本院卷第99、107頁)。綜上，依前揭法條規
    定及實務見解，並參酌上開各罪宣告刑總和上限、各刑中最
    長期，審酌受刑人上開各罪係參與同一詐欺集團擔任車手，
    及其犯罪情節、行為次數，就其所犯前揭各罪為整體非難評
    價，定如主文所示之應執行刑。
據上論斷，應依刑事訴訟法第477條第1項，刑法第50條第1項前
段、第53條、第51條第5款，裁定如主文。　　
中　　華　　民　　國　　110 　年　　11　　月　　18　　日
                  刑事第七庭    審判長法　官  孫惠琳
                                      法　官  連雅婷
                                      法　官  張育彰
以上正本證明與原本無異。
如不服本裁定，應於收受送達後5 日內向本院提出抗告狀。
                                      書記官  蔡麗春
中　　華　　民　　國　　110 　年　　11　　月　　18　　日








附件：受刑人楊倫鑒定執行刑案件一覽表　
編　　　　　號  1 2 3 罪　　　　　名  詐欺 詐欺 詐欺 宣　　告　　刑  有期徒刑1年1月（2次） 有期徒刑1年3月 有期徒刑1年 犯　罪　日　期  108/07/04 108/07/09 108/07/03～108/07/10 偵查(自訴)機關 年　度　案　號  士林地檢108年度偵字第10883、12329號 士林地檢108年度偵字第10883、12329號 士林地檢109年度偵字第5337、5338號 最　後 事實審 法　　院 臺灣高院 臺灣高院 臺灣高院  案　　號 109年度上訴字第237號 109年度上訴字第237號 109年度上訴字第3063號  判決日期 109/05/05 109/05/05 109/10/13 確　定 判　決 法　　院     臺灣高院     臺灣高院     臺灣高院  案　　號 109年度上訴字第237號 109年度上訴字第237號 109年度上訴字第3063號  判決確定日期 109/06/02     109/06/02    109/11/11 是否為得易科罰金之案件  否 否 否       備註  士林地檢109年度執他字第830號 編號1至2經本院109年度上訴字第237號判決定應執行有期徒刑1年6月  士林地檢109年度執字第5136號      









編　　　　　號  4 5 6 罪　　　　　名  詐欺 詐欺 詐欺 宣　　告　　刑  有期徒刑1年2月     （4次） 有期徒刑1年2月 有期徒刑1年1月（4次） 犯　罪　日　期  108/07/03～108/07/06 108/07/02～108/07/03 108/07/03～ 108/07/05 偵查(自訴)機關 年　度　案　號  士林地檢108年度偵字第13258、13905號 士林地檢108年度偵字第13258、13905號 士林地檢108年度偵字第13258、13905號 最　後 事實審 法　　院 士林地院 臺灣高院 臺灣高院  案　　號 109年度金訴字第16號 109年度上訴字第3068號 109年度上訴字第3068號  判決日期 109/05/13 110/04/22 110/04/22 確　定 判　決 法　　院     士林地院 臺灣高院 臺灣高院  案　　號 109年度金訴字第16號 109年度上訴字第3068號 109年度上訴字第3068號  判決確定日期 110/03/15     撤回上訴 110/05/24 110/05/24 是否為得易科罰金之案件  否 否 否 備註  士林地檢110年度執字第2596號